【裁判字號】    99,易,192
【裁判日期】    990428
【裁判案由】    竊盜
【裁判全文】
臺灣屏東地方法院刑事判決               99年度易字第192號
公  訴  人  臺灣屏東地方法院檢察署檢察官
被      告  甲○○
選任辯護人  蔡東泉律師
上列被告因竊盜案件，經檢察官提起公訴（99年度偵字第1218號
），本院判決如下：
    主  文
甲○○無罪。
    理  由
一、公訴意旨略以：被告甲○○意圖為自己不法所有，於民國98
    年3 月11日23時許，在屏東縣潮州鎮○○街30號旁，以自備
    工具破壞陳福元所有之WF-7445 號自小客車車門及電門後竊
    取該車，因認被告涉犯刑法第321 條第1 項第3 款之攜帶兇
    器竊盜罪嫌云云。
二、按犯罪事實應依證據認定之，無證據不得認定犯罪事實；又
    不能證明被告犯罪者，應諭知無罪之判決，刑事訴訟法第15
    4 條第2 項、第301 條第1 項分別定有明文。次按事實之認
    定，應憑證據，如未能發現相當證據，或證據不足以證明，
    自不能以推測或擬制之方法，以為裁判之基礎；又認定犯罪
    事實所憑之證據，雖不以直接證據為限，間接證據亦包括在
    內，然而無論直接或間接證據，其為訴訟上之證明，須於通
    常一般之人不致有所懷疑，而得確信其為真實之程度者，始
    得據為有罪之認定；再認定不利於被告之事實，須依積極證
    據，苟積極證據不足為不利於被告事實之認定時，即應為有
    利於被告之認定，更不必有何有利之證據，最高法院著有40
    年台上字第86號判例、76年台上字第4986號判例及30年上字
    第816 號判例，可資參照。
三、按傳聞法則之重要理論依據，在於傳聞證據未經當事人之反
    對詰問予以核實，乃予排斥，惟若當事人已放棄對原供述人
    之反對詰問權，於法院審判時表明同意該等傳聞證據可作為
    證據，基於證據資料愈豐富，愈有助於真實發現之理念，並
    貫徹刑事訴訟法修法加重當事人進行主義之精神，確認當事
    人對於證據能力有處分權之制度，傳聞證據經當事人同意作
    為證據，法院認為適當者，亦得為證據。本件當事人、辯護
    人已表示對於全案卷證所存證據（含供述及非供述證據）均
    同意有證據能力，本院復斟酌該等證據並非非法取得，亦無
    證明力明顯過低之情形，以之作為證據，應屬適當，是依刑
    法訴訟法第159 條之5 第1 項規定，應認該等證據均得採為
    證據。
四、公訴意旨認被告甲○○涉犯上開犯行，係以證人陳福元之證
    述，及採自上開自小客車上之檳榔汁與被告唾液之DNA-STR
    型別相符，為其依據。訊據被告堅決否認有為公訴意旨所指
    之竊盜犯行，辯稱：伊沒有竊取上開自小客車，檳榔汁可能
    是伊亂吐所致等語。經查，依證人陳福元於警詢時之證述，
    足認上開自小客車係陳福元所有遭竊之事實，然陳福元或其
    他任何人均未目擊上開自小客車遭竊過程，又採自上開自小
    客車上之檳榔汁與被告唾液之DNA-STR 型別相符等情，固有
    內政部警政署刑事警察局98年12月4 日刑醫字第0980169316
    號鑑驗書在卷足憑（見警卷第8 頁），惟此僅堪認被告確曾
    吐檳榔汁在該車上，而該車上之檳榔汁分佈有2 處，分別為
    前駕駛座車門處，該處檳榔汁流向為由上往下垂直流下，另
    處在駕駛座後方乘客座車門處，該處檳榔汁流向為由前往後
    噴濺等情，有照片2 幀在卷足憑（見警卷第10頁），若被告
    係在駕車行進間由車內往車外吐檳榔汁，依力學原理，吐出
    之檳榔汁應會呈現向後噴濺之痕跡，當無在駕駛座車門處留
    有垂直檳榔汁痕跡之可能，則被告是否真係在駕車行進間由
    車內往車外吐檳榔汁，即有可疑，尚難排除被告所辯其係在
    車外將檳榔汁吐在該車上之可能，況上開自小客車尋獲後，
    並未在車內採集到被告之指紋，亦未在車內尋獲任何被告所
    有或使用之物品，自無從僅以被告曾吐檳榔汁在上開自小客
    車上而認定該車係被告所竊取之事實。
五、綜上所述，公訴意旨所憑之證據，尚難證明被告甲○○果有
    為本件竊盜犯行，是本件檢察官所舉證據，就起訴之竊盜犯
    罪事實，其間既有合理懷疑存在，無法達到確信其為真實之
    程度，依法當不得遽為不利於被告之認定。此外，復查無其
    他積極證據足供證明被告確有公訴意旨所指之犯行，要屬不
    能證明其犯罪，揆諸前揭說明，自應為無罪之諭知。
據上論斷，應依刑事訴訟法第301條第1項，判決如主文。
本案經檢察官任亭到庭執行職務。
中    華    民    國    99    年    4     月    28    日
                  刑事第五庭    法  官  林家聖
以上正本證明與原本無異。
如不服本判決應於收受判決後10日內向本院提出上訴書狀，並應
敘述具體理由；其未敘述上訴理由者，應於上訴期間屆滿後20日
內向本院補提理由書（均須按他造當事人之人數附繕本）「切勿
逕送上級法院」。
中    華    民    國    99    年    4     月    28    日
                                書記官  邱郁芸

司法院資訊處製作；財團法人民間司法改革基金會備份。
